臺灣臺北地方法院刑事裁定
110年度提字第63號
聲  請  人  
即被逮捕人  胡樂鑫



上列聲請人因涉嫌違反毒品危害防制條例案件，經聲請人聲請提
審，本院裁定如下：
    主  文
聲請駁回，胡樂鑫並解返臺灣臺北地方檢察署。
    理  由
一、聲請意旨詳如本院卷附之「提審聲請書狀」所載。
二、按人民被法院以外之任何機關逮捕、拘禁時，其本人或他人
    得向逮捕、拘禁地之地方法院聲請提審；法院審查後，認為
    不應逮捕、拘禁者，應即裁定釋放；認為應予逮捕、拘禁者
    ，以裁定駁回之，並將被逮捕、拘禁人解返原解交之機關。
    提審法第1條第1項前段、第9條第1項分別定有明文。次按憲
    法第8條第1項規定：「人民身體之自由應予保障。除現行犯
    之逮捕由法律另定外，非經司法或警察機關依法定程序，不
    得逮捕拘禁。非由法院依法定程序，不得審問處罰。非依法
    定程序之逮捕、拘禁、審問、處罰，得拒絕之」。所謂逮捕
    ，係指以強制力將人之身體自由予以拘束之意；而所謂拘禁
    ，則指拘束人身之自由使其難於脫離一定空間之謂。又被告
    逃亡或藏匿者，得通緝之；通緝經通知或公告後，檢察官、
    司法警察官得拘提被告或逕行逮捕之，刑事訴訟法第84條、
    第87條第1項亦有明文。
三、經查：
㈠、聲請人胡樂鑫因涉嫌違反毒品危害防制條例案件，經臺灣臺
    北地方檢察署（下稱臺北地檢署）於民國110年9月30日以11
    0年北檢邦偵年緝字第2414號通緝書通緝，並由新北市政府
    警察局新莊分局於110年10月2日上午7時30分依通緝犯予以
    逮捕後，於同日晚上6時24分解送臺北地檢署，現由臺北地
    檢署拘禁聲請人等情，業據新北市政府警察局新莊分局昌平
    派出所警員王舜樺到庭陳述綦詳，並有臺北地檢署110年9月
    30日110年北檢邦偵年緝字第2414號通緝書、新北市政府警
    察局新莊分局執行逮捕拘禁告知本人通知書、臺北地檢署檢
    察官訊問筆錄、臺灣高等法院被告前案紀錄表、通緝紀錄表
    等件附卷可參，堪認聲請人係經臺北地檢署通緝之被告。是
    本件執行機關所為逮捕、拘禁，經核其程序尚無違誤。
㈡、聲請人雖爭執警察係以私人電話聯繫並通知伊遭通緝之事實
    ，且警察將伊以通緝犯逮捕時，未立刻出示通緝書等情，經
    核均無礙聲請人係經臺北地檢署通緝之通緝犯身分，依刑事
    訴訟法第87條第1項規定，本件執行警員本得依法且無須先
    以電話通知，即可逕將聲請人依通緝犯而予以逮捕。況執行
    警員王舜樺於本院到庭陳述時已敘明警方於逮捕聲請人時，
    除於事前已先以電話告知聲請人其遭通緝之事實外，並有出
    示警方公務小電腦內之通緝資料予聲請人看，自難認本件逮
    捕、拘禁聲請人之程序有何違法。
㈢、聲請人復爭執警察於逮捕伊後，違背伊之意願，要求聲請人
    配合驗尿，且擅自檢查聲請人隨身所攜帶之包包等物品等語
    ，惟按，司法警察官或司法警察逮捕被告、犯罪嫌疑人時，
    雖無搜索票，得逕行搜索其身體、隨身攜帶之物件、所使用
    之交通工具及其立即可觸及之處所；司法警察官或司法警察
    因調查犯罪情形及蒐集證據之必要，對於經逮捕到案之犯罪
    嫌疑人或被告，得違反犯罪嫌疑人或被告之意思，採取其指
    紋、掌紋、腳印，予以照相、測量身高或類似之行為；有相
    當理由認為採取毛髮、唾液、尿液、聲調或吐氣得作為犯罪
    之證據時，並得採取之，刑事訴訟法第130條、第205條之2
    規定甚明，尚難認本件執行逮捕之警察要求聲請人配合驗尿
    並附帶搜索聲請人隨身所攜帶之包包與物品等行為，有何違
    法可言。
㈣、綜上所述，本件聲請人聲請提審為無理由，應予駁回，並應
    解返原解交之機關即臺北地檢署。
四、依提審法第9條第1項後段，裁定如主文。
中　　華　　民　　國　　110 　年　　10　　月　　2 　　日
                  刑事第十五庭  法　官　黃媚鵑
以上正本證明與原本無異。
如不服本裁定，應於送達後10日內，向本院提出抗告狀。
                                書記官　李珮芳
中　　華　　民　　國　　110 　年　　10　　月　　2 　　日